臺灣新北地方法院刑事裁定
111年度聲字第2539號
聲請人  即
選任辯護人  江昊緯律師  
            王仁佑律師  
被      告  廖忠憲




上列聲請人因被告竊盜等案件（本院111年度易字第640號），聲
請具保停止羈押，本院裁定如下：
    主  文
聲請駁回。
    理  由
一、聲請意旨如附件刑事聲請具保停押狀。
二、按被告及得為其輔佐之人或辯護人，得隨時具保，向法院聲
    請停止羈押，刑事訴訟法第110條第1項定有明文。次按羈押
    之目的，除在於確保刑事偵查、審判程序之完成外，亦有確
    保刑罰執行之目的，且聲請停止羈押，除有刑事訴訟法第11
    4條各款所列情形之一不得駁回者外，被告有無羈押之必要
    ，法院自得就具體個案情節予以斟酌決定，如就客觀情事觀
    察，法院許可羈押之裁定在目的與手段間之衡量並無明顯違
    反比例原則情形，即無違法或不當可言。
三、經查：
（一）被告廖忠憲因本院111年度易字640號竊盜等案件，經本院
      訊問後，認其涉犯竊盜、加重竊盜等罪嫌重大，並且有反
      覆實施同一竊盜、加重竊盜犯罪（即刑法第320條、第321
      條）之虞，而有依刑事訴訟法第101條之1第1項第5款羈押
      必要，自民國111年8月10日起羈押在案。
（二）被告業於準備程序自白起訴書所載15次竊盜、加重竊盜犯
      行，經本院改依簡式審判程序審理後，定111年9月30日宣
      判，故被告確屬罪嫌重大。又被告於111年5月20日，因竊
      盜遭警方以「現行犯」逮捕，經檢察官訊問以後，認無聲
      請羈押之必要，遂命以新臺幣1萬元交保，被告竟於111年
      6月30日，再犯竊盜案件而遭警方以「現行犯」逮捕，被
      告顯然未能知所警惕，明白透過正當途徑獲取財物的重要
      性，足認被告服從法律規範的意願甚為低落，確有反覆實
      施同一竊盜、加重竊盜犯罪（即刑法第320條、第321條）
      之虞。
（三）綜上，原羈押原因依然存在，衡以被告所犯罪質、罪數，
      及考量國家司法權之正當行使、公共利益之維護及被告人
      身自由及防禦權受限制之程度，為保全後續審理、執行等
      程序之進行，尚難僅以具保、限制住居等較小侵害手段代
      替羈押，至聲請人主張被告已坦承犯罪、願與被害人和解
      等節，核與羈押之原因、必要性均無直接關連，且查無被
      告有何刑事訴訟法第114條各款所定不得駁回具保聲請之
      事由，是本件聲請並非有據，應予駁回。
據上論斷，應依刑事訴訟法第220條，裁定如主文。　　　
中　　華　　民　　國　　111 　年　　9 　　月　　30　　日
                  刑事第一庭    法　官  陳柏榮
上列正本證明與原本無異。
如不服本裁定，應於裁定送達後五日內敘明抗告理由，向本院提
出抗告狀。
                                 書記官  王道欣　
中　　華　　民　　國　　111 　年　　9 　　月　　30　　日